臺灣新北地方法院刑事判決
                                      110年度易字第227號
公  訴  人  臺灣新北地方檢察署檢察官
被      告  林獻欽




上列被告因竊盜案件，經檢察官提起公訴（109 年度偵緝字第29
10號），本院判決如下：
    主  文
林獻欽犯竊盜罪，累犯，處拘役貳拾伍日，如易科罰金，以新臺
幣壹仟元折算壹日。未扣案之犯罪所得香菸壹包及打火機壹個均
沒收，於全部或一部不能沒收或不宜執行沒收時，追徵其價額。
    事  實
一、林獻欽意圖為自己不法之所有，基於竊盜之犯意，於民國10
    9 年3 月21日22時許，在新北市永和區中山路1 段18巷內，
    以不詳方式打開鄭力瑋車牌號碼000-000 號普通重型機車置
    物箱後，竊取置物箱內之香菸1 包及打火機1 個（價值共新
    臺幣110 元）得手。
二、案經鄭力瑋訴由新北市政府警察局永和分局報告臺灣新北地
    方檢察署檢察官偵查起訴。
    理  由
一、訊據被告林獻欽矢口否認有何竊盜犯行，辯稱：這不是我偷
    的云云。經查，告訴人鄭力瑋將其上開機車停放於上址，其
    後置物箱內之香菸1 包及打火機1 個遭竊等節，業據證人即
    告訴人於警詢時證述明確，並有監視器畫面1 張在卷可參（
    見偵字卷第29頁上方），此部分事實，首堪認定。又被告有
    於上開時間、地點，前往告訴人停放機車處乙節，亦有會員
    登入交易查詢2 張、監視器錄影翻拍照片9 張、被告於109
    年3 月27日之照片1 張附卷可稽，此部分事實，堪以認定。
    被告雖否認其為行竊之人，惟依上開監視器錄影翻拍照片及
    被告之照片，可見行竊之人衣著特徵與被告完全相符。又被
    告於行竊前，係前往新北市○○區○○路0 段00號之網咖消費乙
    節，有會員登入交易查詢2 張在卷可稽，參以被告於警詢時
    供稱：我平時沒有使用車輛等語（見偵字卷第9 頁），而本
    件告訴人遭竊之地點係死巷，被告消費之網咖係於該死巷旁
    之大馬路上等節，有GOOGLE地圖1 份附卷可參（見本院易字
    卷第97至98頁），被告既無使用車輛，於網咖消費完畢後未
    自大馬路離去，反走入告訴人遭竊之死巷內，堪認其進入死
    巷後，確有下手行竊上開財物無訛。被告辯稱其非行竊之人
    ，並不可採。綜上所述，本案事證已臻明確，被告犯行堪以
    認定，應依法論科。
二、核被告所為，係犯刑法第320 條第1 項之竊盜罪。被告前因
    施用毒品案件，經本院判處有期徒刑2 月確定，甫於106 年
    10月27日徒刑執畢出監，有臺灣高等法院被告前案紀錄表1
    份在卷可按，其於有期徒刑執行完畢5 年以內，故意再犯本
    件有期徒刑以上之罪，為累犯，又其除構成累犯之前科紀錄
    外，另有多次論罪科刑紀錄，足見其特別惡性及對刑罰反應
    力薄弱，爰依刑法第47條第1 項規定加重其刑。爰以被告之
    責任為基礎，並審酌其以不詳方式單獨犯案之犯罪手段，其
    離婚，育有1 名已成年之子女等生活狀況，其除構成累犯之
    前科外，另有多次論罪科刑紀錄，可見其品行欠佳，其自稱
    高中肄業之智識程度，其所竊得財物價值不高，惟未與告訴
    人達成和解或賠償其損害，及其始終否認犯行之犯後態度等
    一切情狀，量處如主文所示之刑，並諭知易科罰金之折算標
    準，以示懲儆。
三、按犯罪所得，屬於犯罪行為人者，沒收之；前2 項之沒收，
    於全部或一部不能沒收或不宜執行沒收時，追徵其價額，刑
    法第38條之1 第1 項前段、第3 項分別定有明文。經查，被
    告所竊上開香菸1 包及打火機1 個，核屬其本案之犯罪所得
    ，雖未扣案，仍應依上開規定宣告沒收，並諭知於全部或一
    部不能沒收或不宜執行沒收時，追徵其價額。
據上論斷，應依刑事訴訟法第299 條第1 項前段，判決如主文。
本案經檢察官余佳恩提起公訴，檢察官秦嘉瑋到庭執行職務。
中　　華　　民　　國　 110　　年　　12　　月　　10　　日
                  刑事第十二庭  法　官  陳志峯
以上正本證明與原本無異。
如不服本判決應於收受送達後20日內向本院提出上訴書狀，並應
敘述具體理由。其未敘述上訴理由者，應於上訴期間屆滿後20日
內向本院補提理由書(均須按他造當事人之人數附繕本)「切勿逕
送上級法院」。
                                書記官　喻誠德
中　　華　　民　　國　 110　　年　　12　　月　　10　　日
附錄本案論罪科刑法條全文：
刑法第320條
意圖為自己或第三人不法之所有，而竊取他人之動產者，為竊盜
罪，處五年以下有期徒刑、拘役或五十萬元以下罰金。
意圖為自己或第三人不法之利益，而竊佔他人之不動產者，依前
項之規定處斷。
前二項之未遂犯罰之。